臺灣桃園地方法院民事裁定　　　　　 110年度家調裁字第87號
聲　請　人　宋礎如　
代　理　人　林哲倫律師（法扶律師）
相　對　人　宋玥甯　
　　　　　　宋宇誠　
兼　上二人
法定代理人　程宗英　
上列當事人間請求否認子女事件，本院裁定如下：
    主  文
確認相對人宋玥甯（女，民國000 年00月00日生）、宋宇誠（男
，民國000 年00月00日生）非聲請人自相對人程宗英受胎所生之
婚生子女。
程序費用新臺幣參仟元由聲請人負擔。
    理  由
一、聲請意旨略以：聲請人與相對人程宗英於民國99年9 月9 日
    結婚，並於108 年7 月18日離婚。聲請人於108 年10月16日
    產下雙胞胎子女即相對人宋玥甯、宋宇誠，依民法第1062條
    之規定，相對人宋玥甯、宋宇誠之受胎期間係於聲請人與相
    對人程宗英之婚姻關係存續期間，依法受婚生之推定，惟宋
    玥甯、宋宇誠實為聲請人自第三人孫盟凱受孕而生，此有法
    務部調查局DNA 鑑識實驗室鑑定書可稽，爰請求判決確認相
    對人宋玥甯、宋宇誠非相對人程宗英之婚生子女等語。
二、按當事人就不得處分之事項，其解決事件之意思已甚接近或
    對於原因事實之有無不爭執者，得合意聲請法院為裁定。法
    院為前項裁定前，應參酌調解委員之意見及家事調查官之報
    告，依職權調查事實及必要之證據，並就調查結果使當事人
    或知悉之利害關係人有陳述意見之機會。當事人聲請辯論者
    ，應予准許。前二項程序，準用民事訴訟法第一編第二章第
    三節關於訴訟參加之規定，家事事件法第33條定有明文。本
    件否認子女事件，屬當事人不得處分之事項，兩造於本院調
    解期日，就相對人宋玥甯、宋宇誠非聲請人自相對人程宗英
    受胎所生之婚生子女均不爭執，並表明同意聲請本院逕為裁
    定（見本院卷第23頁），爰適用上揭規定而為本件裁定。
三、經查，聲請人主張之前揭事實，業據聲請人提出兩造之戶籍
    謄本、法務部調查局DNA 鑑識實驗室鑑定書等為證，該鑑定
    報告書結論略以：（一）宋玥甯之各項DNA STR 型別與孫盟
    凱之相對應型別比對均無矛盾，符合一親等血緣關係遺傳法
    則。（二）宋宇誠之各項DNA STR 及DNA T STR 型別與孫盟
    凱之相對應型別比對，除1 項型別SE33矛盾外，其餘型別均
    無矛盾，依據遺傳法則及本局「血緣關係研判操作標準」，
    檢驗型別需有3 項以上矛盾，始可推論受驗人間無一親等血
    緣關係，本案宋宇誠與孫盟凱間僅有1 項型別矛盾，未達研
    判為排除一親等血緣關係者之閾值以上。（三）宋玥甯、宋
    宇誠與孫盟凱一親等血緣關係機率為99.9998 ％以上，宋玥
    甯、宋宇誠極有可能均為孫盟凱所生，宋宇誠與孫盟凱間SE
    33之矛盾，研判為突變所致等語（見本院卷第10至12頁），
    可認相對人宋玥甯、宋宇誠確為聲請人自訴外人孫盟凱受胎
    所生，則聲請人主張相對人宋玥甯、宋宇誠非聲請人自相對
    人程宗英受胎所生之婚生子女，應屬真實。
四、次按妻之受胎，係在婚姻關係存續中者，推定其所生子女為
    婚生子女。前項推定，夫妻之一方或子女能證明子女非為婚
    生子女者，得提起否認之訴。前項否認之訴，夫妻之一方自
    知悉該子女非為婚生子女，或子女自知悉其非為婚生子女之
    時起2 年內為之，民法第1063條定有明文。查相對人宋玥甯
    、宋宇誠為108 年10月16日生，其受胎期間係在聲請人與相
    對人程宗英婚姻關係存續中，固應推定為聲請人與相對人程
    宗英之婚生子女，惟相對人宋玥甯、宋宇誠確非聲請人自相
    對人程宗英受胎所生，已如前述，此項推定自足以推翻之，
    是聲請人於110 年9 月7 日知悉時起2 年內為本件聲請，揆
    諸前開規定，為有理由，應予准許。
五、末查，相對人宋玥甯、宋宇非相對人程宗英之婚生子女，該
    事實必須藉由裁判始克還原，實不可歸責於相對人3 人，且
    相對人3 人之應訴乃法律規定所不得不然，則相對人3 人所
    為自屬伸張、防衛權利所必要，應認本件聲請程序費用由聲
    請人負擔，較為公允。
六、爰裁定如主文。
中    華    民    國   110    年    11    月    8     日
                  家事法庭    法  官      劉佩宜
以上正本係照原本作成。
如不服本裁定應於送達後10日內向本院提出抗告狀，並應繳納抗
告費新台幣1000元。
中    華    民    國   110    年    11    月    9     日
                              書記官      曾啓聞